【裁判字號】    99,消債更,466
【裁判日期】    991115
【裁判案由】    更生事件
【裁判全文】
臺灣高雄地方法院民事裁定           99年度消債更字第466號
聲  請  人  張淑珍
上列當事人聲請消費者債務清理事件，本院裁定如下：
    主  文
更生及保全處分之聲請均駁回。
聲請費用由聲請人負擔。
    理  由
一、聲請意旨略以：伊前未曾依「中華民國銀行公會會員辦理消
    費金融案件無擔保債務協商機制」請求共同協商債務清償方
    案，乃於98年2 月間向最大債權金融機構即中國信託商業銀
    行股份有限公司（下稱中國信託銀行）請求協商不成立，然
    因伊收入不足，除需扶養兩名子女及母親外，每月尚須繳納
    房貸新台幣（下同）34,000元（擔保債務5,599,000 元，無
    擔保債務1,209,848 元），已入不敷出，確有不能清償債務
    之情事，復未經法院裁定開始清算程序或宣告破產，爰依法
    聲請准予裁定更生；並聲請就本院99年度司執字第9910 4號
    執行事件（上揭房貸住宅）為保全處分等語。
二、經查：聲請人前已聲請更生，分別經本院99年3 月30日98年
    度消債更字第1075號及同年8 月16日99年度消債抗字第104
    號裁定駁回確定在案，業經本院調卷核閱無訛。按關於更生
    程序之聲請，於遭裁定駁回確定後，仍以相同基礎事實再提
    起，顯為浪費訴訟資源而屬權利濫用行為，自無權利保護之
    必要，應逕駁回。
三、查聲請人於前次聲請時主張以銷售產品及擔任音樂家教為業
    ，每月收入分別約為38,000元～44,000元，而本次主張為41
    ,000元～45,000元（卷7 頁收入結結書），無甚差異。關於
    必要支出部分，聲請人個人部分仍同前次應以高雄市最低生
    活費用標準之11,309元為準，至扶養母親部分，查其胞兄、
    胞弟每月共給與11,000元，核與高雄市最低生活費用標準相
    差無幾，在聲請人此次並無特別事由下，本院亦同前次見解
    ，而予剔除，況聲請人母親已年逾67歲，應當可領取每月3,
    000 元之老年年金，是聲請人關於扶養母親費用部分主張更
    顯無足採信。另聲請人本次先主張每月8,700 元（4500+420
    0 ，卷5 頁財產狀況說明書），後主張每月共6,000 元（卷
    135 頁補正說明書，每人各3000元），較前次主張共10,000
    元（5500+4500 ）尤少。是以本次聲請每月之必要生活費用
    應以17,309元（11309+6000）為限，較之前次核定每月必要
    支出為22,309元（11309+10000 ）已更能量入為出。是在基
    礎事實大致相同，甚至無更不利情況下，依前揭說明，本次
    自當駁回聲請人之聲情。
四、再者，聲請人名下有房屋1 棟、土地3 筆，雖主張為要保有
    自己住宅而每月需負擔房屋貸款34,000元，然其總體財產為
    其所有債務之總擔保，且衡酌聲請人目前卡債纏身之情形，
    顯無理由任其給付高額房貸而保有高額資產之理，否則對其
    他無擔保債權人難謂公平，自應將前揭不動產變賣後以供清
    償，俾減輕債務負擔，情理所必然。查上揭不動產經本院99
    年度司執字第99104 號執行事件送鑑價，結果價值共6,324,
    902 元（土地4,019,136 元+ 房屋2,305,766 元，卷49頁執
    行處函），扣除擔保之房屋貸款餘額5,599,000 元後，尚有
    餘值725,902 元（0000000-0000000 ），或可供清償其無擔
    保債務，於抵償後則餘483,946 元（0000000-000000），若
    以其每月可資運用之餘額23,691元（最低00000-00000 元）
    ～27,691元（最高00000-00000 ）計算，於不加計利息之情
    況下，約18-21 個月即可全數清償，亦有餘力足以負擔房屋
    租金（上揭房地應加處分，理由如下），是顯無不能清償之
    虞。是聲請人主張每月繳付高額房貸34,000元，在目前債務
    纏身下，顯係以顯不相當之資力欲保有高價值房產，為兼平
    衡考無擔保量債權人權益，聲請人此項主張核非公允，自不
    可採。自應將系爭不動產變價後清償超過90% 之債務，藉以
    ，減輕其債務負擔，乃屬當然。依上說明，自應駁回其更生
    之聲請；而本件更生之聲請既經駁回，聲請人保全處分之聲
    請亦失所附麗，應併予駁回，爰裁定如主文。
五、依消費者債務清理條例第8 條、第15條，民事訴訟法第78條
    ，裁定如主文。
中    華    民    國    99    年    11    月    15    日
                  民事庭    法      官  藍家慶
上為正本係照原本作成
如不服本裁定，應於裁定送達後10日內，以書狀向本院提出抗告
，並繳納抗告費新臺幣1千元
中    華    民    國    99    年    11    月    15    日
                            書  記  官  梁竫

司法院資訊處製作；財團法人民間司法改革基金會備份。
